# 正确利息资本化（合并报表）

提问人：scx252 时间：2020-12-10 13:33:09
子公司B新建项目，需要融资。项目建设已先期开始，子公司通过融资租形式借款用于项目建设支出。后母公司A以子公司项目为募集资金项目发行公司债券。债券资金 10 亿元到位后，首先置换先期以支付项目资金 3 亿元，然后A公司将剩余债券资金 7 亿元以实收资本投资到B公司。B公司部分用于偿还原融资租赁借款 6 亿元，剩余资金 1 亿元用于项目支出。 10 亿元债券利息由A公司支付计入财务费用。这种情况下，在合并报表口径如何考虑借款费用资本化，B公司部分用于偿还原融资租赁借款对应部分债券后续利息支出能否资本化（债券未到期）？如可以资本化，合并报表资本化对应本金是多少？

回答人：chenyiwei
在A的合并报表中：
1 、前期B以融资租赁方式获取融资的利息费用，在满足借款费用资本化开始三个条件的前提下可以资本化。
2 、后续置换借款资金 6 亿元，这部分款项对应的利息不能资本化。（参考：《瑞华研究 2010 ～ 2019 汇编》之“问题1-1-47（借款置换后的利息能否继续资本化）”）
3 、后续再发生的 1 亿元资本支出对应的债券利息（在资本化期间内）可以资本化。